【裁判字號】    94,交聲,2107
【裁判日期】    950612
【裁判案由】    交管條例聲異
【裁判全文】
臺灣板橋地方法院交通事件裁定       94年度交聲字第2107號
原處分機關  交通部公路總局臺北區監理所
異  議  人
即受處分人  乙○○
上列異議人因違反道路交通管理處罰條例案件，不服交通部公路
總局臺北區監理所中華民國94年11月10日北監營裁字裁40-C0000
0000號裁決處分（原舉發案號：臺北縣政府警察局94年10月24日
北縣警交字第C00000000 號），聲明異議，本院裁定如下：
    主  文
異議駁回。
    理  由
一、原處分意旨略以：異議人即受處分人乙○○於民國94年10月
    24日11時20分許，駕駛車號575-LC號營業小客車，在臺北縣
    板橋市○○路與溪頭路口，因有「違反交通規則，因而肇事
    致人受輕傷」之違規行為，經臺北縣政府警察局海山分局執
    勤員警製單舉發，並查證違規屬實，乃依道路交通管理處罰
    條例第61條第3 項前段（漏引前段）規定，記違規點數3 點
    。
二、異議意旨略以：本件車禍事故係肇因於對方駕駛人丙○○之
    駕駛機車超速、沒有減速、煞車失靈未修理、身體狀況不適
    於駕駛等因素，伊當時完全遵守交通規則，並無任何責任，
    且丙○○未提出受傷證明等語。
三、按汽車駕駛人，駕駛汽車違反道路交通安全規則，因而肇事
    致人受傷者，記違規點數3 點，道路交通管理處罰條例第61
    條第3 項前段定有明文。又汽車行駛至交岔路口，其行進、
    轉彎，應遵守燈光號誌或交通警察之指示，此觀道路交通安
    全規則第102 條第1 項第1 款規定甚明。另按，特種閃光號
    誌各燈號顯示之意義如左：一閃光黃燈表示「警告」，車輛
    應減速接近，注意安全，小心通過；二閃光紅燈表示「停車
    再開」，車輛應減速接近，先停止於交岔路口前，讓幹道車
    優先通行後認為安全時，方得續行；行車管制號誌之紅、黃
    色燈號得視需要改成閃光運轉，其顯示之意義與特種閃光號
    誌完全相同，亦據道路交通標誌標線號誌設置規則第211 條
    第1 項第1 款、第2 項規定明確。
四、本院判斷：
（一）本件異議人即受處分人乙○○於94年10月24日11時20分許
      ，駕駛車號575-LC號營業小客車，沿臺北縣板橋市○○路
      由北往南方向行駛，於行經行車管制號制為閃光紅燈之溪
      頭路與新海路之交岔路口，擬右轉往環河路方向繼續行駛
      之際，在上開交岔路口內，與丙○○所駕駛、沿新海路由
      東往西方向行駛、車號GKP-196 號重型機車發生碰撞而肇
      事，致丙○○受有胸部擦傷、左大腿內側瘀傷3 ×2 公分
      等傷害，經臺北縣政府警察局海山分局執勤員警前往現場
      勘查跡證、繪製現場圖並詢問肇事雙方後，研判異議人有
      「支線道車不讓幹線道車先行（閃紅燈）」及「違反道路
      交通安全規則，因而肇事致人受輕傷」之違規行為，為此
      分別製單舉發，並指定應到案日期為94年11月8 日，嗣異
      議人依限於同年10月31日對上開二件舉發提出申訴，經原
      處分機關函請舉發單位查復結果，認上開違規屬實，為此
      就「違反道路交通安全規則，因而肇事致人受輕傷」部分
      ，依道路交通管理處罰條例第61條第3 項前段（漏引前段
      ）規定，記違規點數3 點（至於「支線道車不讓幹線道車
      先行（閃紅燈）」部分，未經原處分機關一併移送，非在
      本件審究範圍，應予敘明）等情，有道路交通事故現場圖
      、道路交通事故調查報告表(一)、(二)、道路交通事故當事人
      登記聯單各、現場及車損照片、調查筆錄、舉發違反道路
      交通管理事件通知單、申訴書、臺北縣政府警察局海山分
      局94年11月16日北縣警海交裁字第0940043836號函、交通
      違規申訴案件答辯書、違反道路交通管理事件裁決書附卷
      可稽。
（二）異議人雖以上揭情詞置辯，對原處分機關所為之裁決處分
      聲明異議。惟查：
   1、本件肇事現場即臺北縣板橋市○○路與新海路之交岔路口
      ，其行車管制號誌之紅、黃色燈號，係改成閃光運轉，異
      議人當時行向之號誌為閃光紅燈（其顯示之意義與特種閃
      光號誌完全相同，即表示應「停車再開」）之事實，為異
      議人所不爭執，且據證人即執勤員警甲○○到庭證述屬實
      ，並有其提出之道路交通事故現場圖、道路交通事故調查
      報告表(一)、(二)、調查筆錄、現場照片附卷可證。是依上開
      揭說明，異議人當時行經該交岔路口處，自應減速接近，
      先停止於交岔路口前，讓幹道車優先通行後認為安全時，
      方得續行。
   2、然依證人丙○○到庭具結所證：當時我從臺北縣板橋市○
      ○路右轉新海路，直行至新海路與溪頭路之交岔路口前，
      前方並無車輛，我要看左右方有無來車，但因有一台廂型
      車停在溪頭路的轉彎處，阻礙到我的視線，無法看清右方
      來車，此時，異議人所駕駛的車子突然從溪口路方向開過
      來，等我發現時，已經來不及煞車，我駕駛機車的車頭就
      撞上異議人車子的駕駛座車門等語。經比對證人丙○○前
      於警詢時所述之肇事經過情形，互核均相符合，且觀諸道
      路交通事故現場圖、現場照片所示，肇事現場並無任何明
      顯煞車及刮地痕跡，顯見證人丙○○係於察覺危險後之瞬
      間，因不及反應而直接撞擊異議人駕駛之營業小客車無訛
      ，是證人丙○○所證當時異議人的車子是突然開過來等語
      ，應非子虛。據此，足認異議人當時駕駛營業小客車，行
      經有「閃光紅燈」之交岔路口，有未禮讓幹道車優先通行
      之違規行為，至為明確。
   3、證人丙○○因本件車禍事故，受有前胸擦傷、右大腿內側
      瘀傷3×2公分、左大腿及左小腿內側壓痛等傷害，亦據其
      提出臺北縣立醫院驗傷診斷書1 件存卷可憑。
五、綜上所述，本件異議人駕駛營業小客車行經有「閃光紅燈」
    之交岔路口，因未禮讓幹道車優先通行，因而肇事致人受傷
    之事實，已臻明確。舉發單位以異議人有「違反交通規則，
    因而肇事致人受輕傷」之違規行為，加以製單舉發，經異議
    人依限到案提出申訴，原處分機關依道路交通管理處罰條例
    第61條第3 項前段（漏引前段）及違反道路交通管理事件統
    一裁罰基準表之規定，記違規點數3 點，洵屬有據，核無違
    法或不當之處。異議人執持上揭理由，對原處分機關所為之
    裁決處分聲明異議，核無理由，應予駁回。
六、依道路交通管理處罰條例第87條第2 項，道路交通案件處理
    辦法第19條，裁定如主文。
中    華    民    國    95    年    6    月    12    日
                  交通法庭  法  官  朱嘉川
以上正本證明與原本無異。
如不服本裁定應於送達後5 日內向本院提出抗告狀。
                             書記官  陳聖儒
中    華    民    國    95    年    6    月    12    日


司法院資訊處製作；財團法人民間司法改革基金會備份。
